---
title: "hw4"
output: html_document
---
###Data From https://www.kaggle.com/erikbruin/house-prices-lasso-xgboost-and-a-detailed-eda/data
##Load packages and dataset
```{r , warning=FALSE}
sample_submission = read.csv("./house_price_data/sample_submission.csv")
test <- read.csv("./house_price_data/test.csv")
train = read.csv("./house_price_data/train.csv")

dta <- read.table(file = "./house_price_data/sample_submission.csv", 
                  header = TRUE)
dta <-  read.csv("./house_price_data/test.csv")
dta <-  read.csv("./house_price_data/train.csv")
head(dta)
str(dta)

```
##共有81個變因,1460筆資料

#EDA
```{r, warning=FALSE}
summary(dta)
```
##Part1:Overall Quality v.s Sale prices
```{r, warning=FALSE}
library(ggplot2)
ggplot(data=dta[!is.na(dta$SalePrice),], aes(x=factor(Street), y=SalePrice))+
  geom_boxplot(col='blue') + labs(x='Street') + coord_flip() +
  scale_y_continuous(breaks= seq(0, 800000, by=100000))
```


##計算95%信賴區間
```{r, warning=FALSE}
with(dta , 
     tapply(SalePrice, Street,
            function(x) 
              c(mean(x) + c(-2, 2) * sd(x)/sqrt(length(x)))))
```

##用 t-test 檢驗房屋形式是否存在房價差異
```{r, warning=FALSE}
#此函數會預設進行 Welch 校正，以處理兩樣本變異數不相同的問題
t.test(SalePrice ~ Street, data = dta)
#可加上參數 var.equal=TRUE 來假設變異數同值(不做Welch校正)
t.test(SalePrice ~ Street, data = dta, var.equal = TRUE)
```
###p>0.05,所以使用gravel pave或pave不影響房價

##Part2:House style & YearBuilt v.s Sale prices
```{r, warning=FALSE}
library(Hmisc)
#排定欄位順序(order of factors)
dta$HouseStyle <- factor(dta$HouseStyle, 
                                 levels = c('1.5Fin',
                                            '1.5Unf',
                                            '1Story',
                                            '2.5Fin',
                                            '2.5Unf',
                                            '2Story',
                                            'SFoyer',
                                            'SLvl'
                                            ))

```
##看不同房屋形式下的房價
```{r, results= FALSE}

tapply(dta$SalePrice, dta$HouseStyle, mean)
```
##同一房屋形式下的房價平均數&信賴區間
```{r}
ggplot(data = dta, 
       aes(x = HouseStyle, y = SalePrice)) +
  stat_summary(fun.data = 'mean_cl_boot', size = 1)+
  geom_hline(yintercept = mean(dta$SalePrice) , 
             linetype = 'dotted')+
  labs(x = 'HouseStyle', y = 'SalePrice') +coord_flip()

```


###2.5Fin的房型價格較高

##(m1)推測房屋形式和建造年份有關
```{r, results= FALSE}

anova(m1 <- lm(SalePrice ~ HouseStyle, data = dta))

ggplot(data = dta, 
       aes(group = HouseStyle, 
           y = SalePrice, x = YearBuilt)) +
  geom_point() +
  stat_smooth(method = 'lm', se = F) +
  stat_smooth(aes(group = HouseStyle, 
                  y = SalePrice, x = YearBuilt), 
              method = 'lm', se = F) + 
  facet_grid( . ~   HouseStyle) +
  labs(x = 'YearBuilt', y = 'SalePrice')
```


###p<0.05,房屋形式和建屋年份有關(可能每個階段流行不同的形式)

#利用ANOVA 檢驗假設是否正確
##(m2)把建屋年份加進模型
```{r, warning = FALSE}
anova(m2 <- update(m1, . ~ . + 
                     YearBuilt, data = dta))
```

##(m3)扣除房屋形式以檢驗房價是否與年份關聯性較強而非房屋形式
```{r, warning = FALSE}
anova(m3 <- update(m2, . ~ . - HouseStyle,  data = dta))
```
###從p<2.2e-16可得知年份對房價影響較大,房屋形式則較小

###將結果放在一個list中
##比較在控制年份下house style對房價的影響
```{r, results= FALSE}
res_lm <- lapply(list(m1, m2, m3), summary)


(res_lm[[2]]$r.sq - res_lm[[3]]$r.sq)/res_lm[[2]]$r.sq
```

```{r}
anova(m3, m2)
```

###比較在控制房屋形式下,建造年分的效果
```{r}
(res_lm[[2]]$r.sq - res_lm[[1]]$r.sq)/res_lm[[1]]$r.sq
```

```{r}
anova(m1, m2)
```

#正式畫圖
```{r}
require(coefplot)
m2 <- lm(SalePrice ~ HouseStyle + YearBuilt -1, data = dta)
coefplot(m2, xlab = 'estimated value', ylab = 'regression variable', title = 'reaction variable = SalePrice')
```

#把資料與迴歸分析的預測值、殘差與影響度放進資料
```{r}
fit_m2 <- data.frame(dta[, c(17, 20, 81)], fitted = fitted(m2), resid = resid(m2),
                     infl = influence(m2)$hat)
```

##依數量疊合真實觀測值與預測值
```{r, warning = FALSE}
ggplot(data = fit_m2, aes(x = dta$SalePrice, group = dta$HouseStyle )) +
  stat_density(geom = 'path', position = 'identity') +
  stat_density(geom = 'path', position = 'identity', aes(x = fitted)) +
  geom_vline(xintercept = c(with(dta, tapply(dta$SalePrice,dta$HouseStyle, mean))), linetype = 'dotted')+
  facet_grid(HouseStyle ~ .) +
  scale_x_continuous(breaks = seq(0, 60000, by = 10000))+
  labs(x = 'SalePrice', y = 'Probability density')
```


##看殘差分配,依房屋形式,檢視常態與變異數同質假設
```{r, warning = FALSE}
ggplot(data = fit_m2, aes(x = scale(resid)), group = dta$HouseStyle ) +
  stat_density(geom = 'path', position = 'identity', aes(linetype = HouseStyle)) +
  scale_linetype_manual(values = 8:1) +
  guides(linetype = guide_legend(reverse = TRUE)) +
  labs(x = 'Standardized residual', y = 'Probability density') +
  theme(legend.position = c(1, .8))
```

##Q-Q plot,依房屋形式檢視常態假設
#####Q-Q plot(quantile-quantile plot): A graphical tool to help us assess if a set of data plausibly came from some theoretical distribution such as a Normal or exponential.
```{r, warning = FALSE}
require(lattice)
qqmath(~ scale(resid) | HouseStyle, data = fit_m2, type = c('p', 'g', 'r'),
       xlab = 'Normal number of bits', ylab = 'Standardized residual', layout = c(3, 3),
       pch = '.', cex = 5)
```

##畫預測值與殘差的散佈圖,檢查線性與等分散假設
```{r, warning = FALSE}
require(MASS)
ggplot(data = fit_m2, aes(x = fitted, y = scale(resid), group = HouseStyle )) +
  geom_point(pch = 20, size = 1) +
  stat_smooth(method = 'rlm', se = F) +
  facet_grid(HouseStyle ~ .) +
  labs(x = 'Mathematical prediction', y = 'Standardized residual')

```

##呈現影響值（影響估計結果過大的值）與標準化殘差
```{r, warning = FALSE}
ggplot(data = fit_m2, aes(x = infl, y = scale(resid), group = HouseStyle)) +
  geom_text(aes(label = rownames(fit_m2)), cex = 0.6) +
  geom_hline(yintercept = 0, linetype = 'dotted') +
  facet_grid(HouseStyle ~ .) +
  labs(x = 'influence', y = 'Standardized residual')

```


##查看影響值
```{r, warning = FALSE}
summary(influence(m2)$hat)
```
##Part3:分析資料集當中的其他變項是否和房價有關
```{r, warning = FALSE}
dta_SalePrice <- dta[, c('SalePrice', 'GarageArea', 
                          'YearBuilt', 'GrLivArea')]
```
##基本統計量
```{r, warning = FALSE}
colMeans(dta_SalePrice)
```
##呈現兩兩散佈圖
```{r, warning = FALSE}

require(heplots)  ## result = FALSE

scatterplotMatrix(~ SalePrice + GarageArea + YearBuilt + GrLivArea, data= dta_SalePrice,
                  pch = '.', cex = 2, smooth = FALSE, reg.line = FALSE, ellipse = TRUE,
                  diagonal = 'none', lower.panel = NULL)

```




##利用corrplot 套件,以圖形顯示相關性的大小
```{r, warning = FALSE}
require(corrplot)
corrplot(cor(dta_SalePrice), method = 'ellipse', order = 'hclust', addrect = 4,
         type = 'upper', tl.pos = 'tp')

corrplot(cor(dta_SalePrice), add = TRUE, type = 'lower', method = 'number',
         order = 'hclust', col = 'black', diag = FALSE, tl.pos = 'n', cl.pos = 'n')

```

#放進三個解釋變項
```{r, warning = FALSE}
summary(m4 <- lm(SalePrice ~ GarageArea + YearBuilt + GrLivArea, data = dta_SalePrice))

```
##看影響如何
```{r, warning = FALSE}

require(coefplot)
coefplot(m4, predictors = c('GarageArea', 'YearBuilt', 'GrLivArea'),
         xlab = 'estimated value', ylab = 'Regression variable (remove intercept)', title = 'Reaction variable is SalePrice')

require(effects)
plot(allEffects(m4), main = '', ylim = c(30000, 500000), grid = T)

```


##利用 lm.beta 套件,計算標準化迴歸係數
```{r, warning = FALSE}
library(lm.beta)
summary(lm.beta(m4))
```

##看看控制GarageArea & YearBuilt後,GrLivArea的效果
```{r, warning = FALSE}
summary(m5 <- update(m4, . ~ . - GrLivArea , data = dta_SalePrice))
```
###p< 2.2e-16,地點會影響房價

```{r, warning = FALSE}
anova(m5, m4)
```


#SalePrice ~ HouseStyle + YearBuilt + GrLivArea + OverallQual
#dta[,81] ~ dta[,17] + dta[,20] + dta[,47] + dta[,18]
```{r, warning = FALSE}
m5 <- lm(SalePrice ~ HouseStyle + YearBuilt + GrLivArea + OverallQual, data = dta)
fit_m5 <- data.frame(dta[, c(81, 17, 20, 47, 18)], fitted = fitted(m5), resid = resid(m5), infl = influence(m5)$hat)
```

```{r, warning = FALSE}
ggplot(data = fit_m5, aes(x = SalePrice, group = HouseStyle )) +
  stat_density(geom = 'path', position = 'identity') +
  stat_density(geom = 'path', position = 'identity', aes(x = fitted)) +
  geom_vline(xintercept = c(with(dta, tapply(SalePrice, HouseStyle, mean))), linetype = 'dotted')+
  facet_grid(HouseStyle ~ .) +
  scale_x_continuous(breaks = seq(30000, 500000, by = 70000))+
  labs(x = 'SalePrice', y = 'Probability density')

```

```{r, warning = FALSE}
library(psych)
pairs.panels(dta[c("YearBuilt", "GrLivArea", "OverallQual", "SalePrice")])

```

##Part4: YearBuilt & OverallQual vs house prices
```{r, warning = FALSE}
attach(dta)
as.numeric(dta$YearBuilt)
plot(OverallQual,SalePrice,col=YearBuilt)
```

```{r, warning = FALSE}
ggplot(data= dta , aes(x=OverallQual, y=SalePrice, colour =YearBuilt))+
  geom_point()
```


###2000年左右建造的房子房價普遍較高,品質也較好










